# 新准则

提问人：zhs7403 时间：2019-08-13 17:29:37
1 、新收入准则，销售货款的质保金款项在新收入准则下是否应在合同资产下核算，而不是在应收账款或长期应收款中核算，因该款项收取存在条件，即在质保期间产品不存在问题，而不是只与时间相关，请问是否合理？
2 、新金融工具准则，其他应收款有一笔大额的款项拟采用单项计提方法，但计提比例很低，能否作为单项计提？如果涉及余额较大，要单独公告？

回答人：chenyiwei
1 、可以这样理解。 2 、可作为单项计提。附注中充分披露即可（但会计政策中需明确表述哪些情况下的应收款项采用个别认定法计提准备），一般无需单独公告。